25/10/2024, 18:19 Currículo Lattes





## **Gustavo Henrique Branco Hining**

Endereço para acessar este CV: https://lattes.cnpq.br/3615859394524770

Última atualização do currículo em 25/10/2024

Formado em Técnico Contábil, pai, 30 anos, em via de concluir a graduação de Tecnologia da Informação e Comunicação. Sempre fui fascinado em procurar maneiras de solucionar problemas, em melhorar ou criar algo, desde a infância criando brinquedos, e quando adulto pensando em maneiras de como melhorar a metodologia das atividades dos empregos por onde passei. Também sempre pensei em ideias para melhorar algo na sociedade. Como por exemplo pesquisei países que se saíram bem contra o covid-19, e elaborei um documento que enviei para autoridades, isso entre os meses 3 e 5 de 2020. Também já participei do SINOVA Startup Mentoring com uma ideia de aplicativo que combateria o desperdício de alimentos. (Texto informado pelo autor)

## Identificação

Nome Gustavo Henrique Branco Hining

Nascimento 11/02/1994 - Brasil

Nome em HINING, G. H. B.

citações bibliográficas

## Formação acadêmica/titulação

Graduação em Tecnologias da Informação e Comunicação. Universidade Federal de Santa Catarina, UFSC, Florianopolis, Brasil

Ensino Médio (2o grau) . Colégio Estadual A. J. Renner, AJ RENNER, Brasil, Ano de obtenção: 2013 2010 - 2013

Formação complementar

2016 - 2018 Técnico em Contabilidade. . (Carga horária: 1536h). Colégio Estadual Dr. Paulo Ribeiro Campos, CEDPRC, Brasil

Atuação profissional

Prefeitura Municipal de Araranguá - PMA

2022 - 2024 Vínculo: Estágio , Enquadramento funcional: Estagiário de T.I , Carga horária: 30, Regime: Prefeitura Municipal de AraranguáDedicação exclusiva Outras informações: Principais atividades: Manutenção de computadores; Preparação e montagem de computadores;

Instalação de programas; Suporte; Auxílio na conferência de propostas de hardware em licitações;

Universidade Federal de Santa Catarina - UFSC

2024 - Atual Vínculo: Estágio , Enquadramento funcional: Estagiário , Carga horária: 20, Regime: Universidade Federal

Odulas Informações.
Principais atividades: Atendimento ao público, empréstimos e devoluções utilizando o sistema Pergamum.
Cadastro de acervos em cursos pelo sistema, entre os atividades no sistema.

Vínculo: Bolsista , Enquadramento funcional: Bolsista de Iniciação Científica , Carga horária: 20, Regime: Universidade Federal de Santa CatarinaDedicação exclusiva 2021 - 2022

Olutras informações:
TİTULO: Identificação precoce de estudantes em risco em ambientes virtuais de aprendizagempor meio
de aprendizado de máquinaPALAVRAS CHAVES: Learning Analytics, Mineração de Dados, Visualização
de Dados, Predição deRisco, EducaçãoAREA DO CONHECIMENTO: 10300007 Ciência da ComputaçãoAtividades principais: estudo e desenvolvimento de gráficos para virem a ser usados na visualização de dados educacionais

Página gerada pelo sistema Currículo Lattes em 25/10/2024 às 18:18:43.